Images des répertoires du notaire Louis Auguste Lahure pour l'étude XXIV
Archives nationales de France
Images des répertoires du notaire Louis Auguste Lahure pour l'étude XXIV
25 frimaire an XII - 4 avril 1826 (17 décembre 1803 - 4 avril 1826)
MC/RE/XXIV/13 - MC/RE/XXIV/15, MC/RE/XXIV/17 - MC/RE/XXIV/21
Etude XXIV; Lahure, Louis-Auguste
8 registres
Archives nationales de France
Minutes et répertoires: la loi 2008-696 du 15 juillet 2008 relative aux archives a fixé à 75 ans à compter de la date de l'acte, ou à 25 ans à compter de la date du décès de l'intéressé si ce délai est plus bref, le délai de communication des minutes et répertoires des notaires; ce délai est porté à 100 ans à compter de la date de l'acte si le document se rapporte à un mineur (code du Patrimoine, articles L213-2, 4e d et 5e).
Autres documents de l'étude (dossiers de clients, comptabilité...): s'agissant d'archives privées, ces documents sont communicables selon les modalités fixées par le déposant ou le donateur.
Certains documents ne sont pas accessibles sous leur forme originale en raison de leur mauvais état de conservation.
Registres entrés aux Archives nationales en 1935 et 1949.
Le répertoire coté RE/XXIV/16, qui est en fait un censier du fief de Brétechelle sur les paroisses de Plaisir et des Clayes-sous-Bois (78) a été reclassé parmi les dossiers de clients de l'étude XCII.
Images des répertoires de l’étude XXIV
Archives de l'étude XXIV
répertoire d'officier public ministériel
- Répertoire chronologique pour la période du 25 frimaire au 4ème jour complémentaire an XII (17 décembre 1803 - 21 septembre 1804), 25 frimaire - 4ème jour complémentaire an XII (17 décembre 1803 - 21 septembre 1804); MC/RE/XXIV/13; Le répertoire comporte 53 feuillets et fait partie d'un registre de 306 feuillets de papier manuscrits, hauteur 35 x largeur 25 cm, composé de cahiers foliotés par le notaire. Le registre est en bon état. La reliure a été restaurée en 2004.
  Registre folioté en 2004 (foliotation non visible à l'écran)
  Le registre content aussi le répertoire du notaire Antoine Charpentier pour la période de l'an IX au 18 frimaire an XII.
  Du 25 frimaire au 21 nivôse an XII, les actes ont été signés par les notaires-substituants Prosper Louis Léger, Sébastien Prosper Tarbé, et Antoine Jacques Massé.
  Le répertoire contient les informations suivantes: 1. le n° de l'acte dans l'année; 2. date du jour; 3. nature de l'acte passé en brevet; 4. nature de l'acte passé en minute; 5. nom, prénom, domicile des parties, indication sur la situation et les prix des biens; 6. date d'enregistrement de l'acte; 7. droits d'enregistrement.
  Attention: seuls les actes passés en minute sont conservés; les actes mentionnés dans le répertoire comme passés en simple brevet (colonne 3) ne sont pas conservés par les notaires et ne sont donc pas versés au Minutier (ils sont remis aux clients).
  répertoire
  - Liste chronologique des actes pour la période du 25 frimaire au 4ème jour complémentaire an XII (17 décembre 1803 - 21 septembre 1804), 25 frimaire - 4ème jour complémentaire an XII (17 décembre 1803 - 21 septembre 1804); 254 v°-306 v°; 53 feuillets
    - du 25 frimaire au 30 germinal an XII (17 décembre 1803 - 20 avril 1804), 25 frimaire - 30 germinal an XII (17 décembre 1803 - 20 avril 1804); 254 v°-278 v°; 25 feuillets
    - du 1er floréal au 4ème jour complémentaire an XII (21 avril - 21 septembre 1804), 1er floréal - 4ème jour complémentaire an XII (21 avril - 21 septembre 1804); 278 v°-306 v°; 29 feuillets
- Répertoire chronologique pour la période du 2 vendémiaire an XIII au 24 novembre 1807 (24 septembre 1804 - 24 novembre 1807), 2 vendémiaire an XIII - 24 novembre 1807 (24 septembre 1804 - 24 novembre 1807); MC/RE/XXIV/14; Un registre de 189 feuillets de papier manuscrits, hauteur 36 x largeur 24 cm, composé de cahiers foliotés par le notaire. Le registre est en bon état.
  Registre folioté en 2003 (foliotation non visible à l'écran)
  Le répertoire contient les informations suivantes: 1. le n° de l'acte dans le mois; 2. nature de l'acte; 3. date du jour; 4. dénomination de l'acte; 5. nom, prénom des parties; 6. date d'enregistrement de l'acte; 7. droits d'enregistrement.
  - Liste chronologique des actes pour la période du 2 vendémiaire au 5ème jour complémentaire an XIII (24 septembre 1804 - 22 septembre 1805), 2 vendémiaire - 5ème jour complémentaire an XIII (24 septembre 1804 - 22 septembre 1805); 1 r°-54 v°; 54 feuillets
    - du 2 vendémiaire au 30 ventôse an XIII (24 septembre 1804 - 21 mars 1805), 2 vendémiaire - 30 ventôse an XIII (24 septembre 1804 - 21 mars 1805); 1 r°-28 v°; 28 feuillets
    - du 1er germinal au 5ème jour complémentaire an XIII (22 mars 1805 - 22 septembre 1805), 1er germinal - 5ème jour complémentaire an XIII (22 mars 1805 - 22 septembre 1805); 28 v°-54 v°; 27 feuillets
  - Liste chronologique des actes pour la période du 2 vendémiaire au 10 nivôse an XIV (24 septembre 1805 - 31 décembre 1805), 2 vendémiaire - 10 nivôse an XIV (24 septembre 1805 - 31 décembre 1805); 55 r°-70 r°; 16 feuillets
  - Liste chronologique des actes pour la période du 2 janvier au 31 décembre 1806, 2 janvier - 31 décembre 1806; 70 v°-126 v°; 57 feuillets
    - du 2 janvier au 30 juin 1806, 2 janvier - 30 juin 1806; 70 v°-92 r°; 23 feuillets
    - du 1er juillet au 31 décembre 1806, 1er juillet - 31 décembre 1806; 92 r°-126 v°; 35 feuillets
  - Liste chronologique des actes pour la période du 2 janvier au 24 novembre 1807, 2 janvier - 24 novembre 1807; 126 v°-188 v°; 63 feuillets
    - du 2 janvier au 30 juin 1807, 2 janvier - 30 juin 1807; 126 v°-163 v°; 38 feuillets
    - du 1er juillet au 24 novembre 1807, 1er juillet - 24 novembre 1807; 163 v°-188 v°; 25 feuillets
- Répertoire chronologique pour la période du 26 novembre 1807 au 21 juin 1810, 26 novembre 1807 - 21 juin 1810; MC/RE/XXIV/15; Un registre de 200 feuillets de papier manuscrits, hauteur 36 x largeur 25 cm, composé de cahiers foliotés par l'étude. Le registre est dans un état moyen. La reliure est à restaurer.
  Le répertoire contient les informations suivantes: 1. le n° de l'acte dans le répertoire; 2. nature de l'acte (minute ou brevet) 3. date du jour; 4. dénomination de l'acte; 5. nom, prénom, domicile des parties, indication sur la situation et les prix des biens; 6. date d'enregistrement de l'acte; 7. droits d'enregistrement.
  - Liste chronologique des actes pour la période du 26 novembre au 31 décembre 1807, 26 novembre - 31 décembre 1807; 1 r°-7 r°; 7 feuillets
  - Liste chronologique des actes pour la période du 2 janvier au 31 décembre 1808, 2 janvier - 31 décembre 1808; 7 r°-85 v°; 79 feuillets
    - du 2 janvier au 30 juin 1808, 2 janvier - 30 juin 1808; 7 r°-43 r°; 37 feuillets
    - du 1er juillet au 31 décembre 1808, 1er juillet - 31 décembre 1808; 43 r°-85 v°; 43 feuillets
  - Liste chronologique des actes pour la période du 2 janvier au 30 décembre 1809, 2 janvier - 30 décembre 1809; 85 v°-160 v°; 76 feuillets
    - du 2 janvier au 30 juin 1809, 2 janvier - 30 juin 1809; 85 v°-126 v°; 42 feuillets
    - du 1er juillet au 30 décembre 1809, 1er juillet - 30 décembre 1809; 126 v°-160 v°; 35 feuillets
  - Liste chronologique des actes pour la période du 1er janvier au 21 juin 1810, 1er janvier - 21 juin 1810; 161 r°-199 v°; 39 feuillets
- Répertoire chronologique pour la période du 22 juin 1810 au 20 juillet 1812, 22 juin 1810 - 20 juillet 1812; MC/RE/XXIV/17; Un registre de 151 feuillets de papier manuscrits, hauteur 36 x largeur 25 cm, composé de cahiers foliotés par l'étude. Le registre est en bon état.
  - Liste chronologique des actes pour la période du 22 juin au 31 décembre 1810, 22 juin - 31 décembre 1810; 1 r°-46 r°; 46 feuillets
    - du 22 juin au 29 septembre 1810, 22 juin - 29 septembre 1810; 1 r°-24 r°; 24 feuillets
    - du 1er octobre au 31 décembre 1810, 1er octobre - 31 décembre 1810; 24 r°-46 r°; 23 feuillets
  - Liste chronologique des actes pour la période du 2 janvier au 31 décembre 1811, 2 janvier - 31 décembre 1811; 46 r°-110 v°; 65 feuillets
    - du 2 janvier au 29 juin 1811, 2 janvier - 29 juin 1811; 46 r°-79 v°; 34 feuillets
    - du 1er juillet au 31 décembre 1811, 1er juillet - 31 décembre 1811; 79 v°-110 v°; 32 feuillets
  - Liste chronologique des actes pour la période du 2 janvier au 20 juillet 1812, 2 janvier - 20 juillet 1812; 111 r°-150 v°; 40 feuillets
- Répertoire chronologique pour la période du 21 juillet 1812 au 27 septembre 1816, 21 juillet 1812 - 27 septembre 1816; MC/RE/XXIV/18; Un registre de 211 feuillets de papier manuscrits, hauteur 34,5 x largeur 24 cm, composé de cahiers foliotés par l'étude. Le registre n'est pas en bon état. La reliure est à refaire.
  - Liste chronologique des actes pour la période du 21 juillet au 31 décembre 1812, 21 juillet - 31 décembre 1812; 1 r°-25 v°; 25 feuillets
  - Liste chronologique des actes pour la période du 2 janvier au 31 décembre 1813, 2 janvier - 31 décembre 1813; 25 v°-82 r°; 58 feuillets
    - du 2 janvier au 30 juin 1813, 2 janvier - 30 juin 1813; 25 v°-57 r°; 33 feuillets
    - du 1er juillet au 31 décembre 1813, 1er juillet - 31 décembre 1813; 57 r°-82 r°; 26 feuillets
  - Liste chronologique des actes pour la période du 3 janvier au 31 décembre 1814, 3 janvier - 31 décembre 1814; 82 v°-135 v°; 54 feuillets
    - du 3 janvier au 30 juin 1814, 3 janvier - 30 juin 1814; 82 v°-111 r°; 30 feuillets
    - du 1er juillet au 31 décembre 1814, 1er juillet - 31 décembre 1814; 111 r°-135 v°; 26 feuillets
  - Liste chronologique des actes pour la période du 2 janvier au 31 décembre 1815, 2 janvier - 31 décembre 1815; 135 v°-176 r°; 42 feuillets
  - Liste chronologique des actes pour la période du 1er janvier au 27 septembre 1816, 1er janvier - 27 septembre 1816; 176 v°-210 v°; 35 feuillets
- Répertoire chronologique pour la période du 27 septembre 1816 au 19 juin 1820, 27 septembre 1816 - 19 juin 1820; MC/RE/XXIV/19; Un registre de 201 feuillets de papier manuscrits, hauteur 33,5 x largeur 24 cm, composé de cahiers foliotés par le notaire. Le registre est dans un état moyen. La reliure est à restaurer.
  - Liste chronologique des actes pour la période du 27 septembre au 31 décembre 1816, 27 septembre - 31 décembre 1816; 1 r°-14 v°; 14 feuillets
  - Liste chronologique des actes pour la période du 2 janvier au 31 décembre 1817, 2 janvier - 31 décembre 1817; 14 v°-66 v°; 53 feuillets
    - du 2 janvier au 30 juin 1817, 2 janvier - 30 juin 1817; 14 v°-38 r°; 25 feuillets
    - du 1er juillet au 31 décembre 1817, 1er juillet - 31 décembre 1817; 38 r°-66 v°; 29 feuillets
  - Liste chronologique des actes pour la période du 2 janvier au 31 décembre 1818, 2 janvier - 31 décembre 1818; 66 v°-123 v°; 58 feuillets
    - du 2 janvier au 30 juin 1818, 2 janvier - 30 juin 1818; 66 v°-97 v°; 32 feuillets
    - du 1er juillet au 31 décembre 1818, 1er juillet - 31 décembre 1818; 97 v°-123 v°; 27 feuillets
  - Liste chronologique des actes pour la période du 2 janvier au 31 décembre 1819, 2 janvier - 31 décembre 1819; 123 v°-175 r°; 53 feuillets
    - du 2 janvier au 30 juin 1819, 2 janvier - 30 juin 1819; 123 v°-149 r°; 27 feuillets
    - du 1er juillet au 31 décembre 1819, 1er juillet - 31 décembre 1819; 149 r°-175 r°; 27 feuillets
  - Liste chronologique des actes pour la période du 3 janvier au 19 juin 1820, 3 janvier - 19 juin 1820; 175 r°-200 v°; 26 feuillets
- Répertoire chronologique pour la période du 19 juin 1820 au 16 octobre 1822, 19 juin 1820 - 16 octobre 1822; MC/RE/XXIV/20; Un registre de 120 feuillets de papier manuscrits, hauteur 34 x largeur 24 cm, composé de cahiers foliotés par le notaire. Le registre est en bon état.
  - Liste chronologique des actes pour la période du 19 juin au 31 décembre 1820, 19 juin - 31 décembre 1820; 1 r°-23 v°; 23 feuillets
  - Liste chronologique des actes pour la période du 2 janvier au 31 décembre 1821, 2 janvier - 31 décembre 1821; 23 v°-74 r°; 52 feuillets
    - du 2 janvier au 30 juin 1821, 2 janvier - 30 juin 1821; 23 v°-46 v°; 24 feuillets
    - du 2 juillet au 31 décembre 1821, 2 juillet - 31 décembre 1821; 46 v°-74 r°; 29 feuillets
  - Liste chronologique des actes pour la période du 2 janvier au 16 octobre 1822, 2 janvier - 16 octobre 1822; 74 r°-120 v°; 47 feuillets
    - du 2 janvier au 29 juin 1822, 2 janvier - 29 juin 1822; 74 r°-103 r°; 30 feuillets
    - du 1er juillet au 16 octobre 1822, 1er juillet - 16 octobre 1822; 103 r°-120 v°; 18 feuillets
- Répertoire chronologique pour la période du 17 octobre 1822 au 4 avril 1826, 17 octobre 1822 - 4 avril 1826; MC/RE/XXIV/21; Le répertoire comporte 213 feuillets et fait partie d'un registre de 240 feuillets de papier manuscrits, hauteur 33 x largeur 24 cm, composé de cahiers foliotés par le notaire. Le registre n'est pas en bon état. La reliure est à refaire.
  Le registre coté RE/XXIV/21 contient aussi le répertoire du notaire Hercule Fourchy pour la période du 5 avril au 8 septembre 1826.
  - Liste chronologique des actes pour la période du 17 octobre au 31 décembre 1822, 17 octobre - 31 décembre 1822; 1 r°-13 r°; 13 feuillets
  - Liste chronologique des actes pour la période du 2 janvier au 31 décembre 1823, 2 janvier - 31 décembre 1823; 13 r°-73 v°; 61 feuillets
    - du 2 janvier au 30 juin 1823, 2 janvier - 30 juin 1823; 13 r°-44 r°; 32 feuillets
    - du 1er juillet au 31 décembre 1823, 1er juillet - 31 décembre 1823; 44 r°-73 v°; 30 feuillets
  - Liste chronologique des actes pour la période du 3 janvier au 30 décembre 1824, 3 janvier - 30 décembre 1824; 73 v°-139 r°; 67 feuillets
    - du 3 janvier au 30 juin 1824, 3 janvier - 30 juin 1824; 73 v°-112 r°; 40 feuillets
    - du 1er juillet au 30 décembre 1824, 1er juillet - 30 décembre 1824; 112 r°-139 r°; 28 feuillets
  - Liste chronologique des actes pour la période du 1er janvier au 31 décembre 1825, 1er janvier - 31 décembre 1825; 139 r°-192 v°; 53 feuillets
    - du 1er janvier au 30 juin 1825, 1er janvier - 30 juin 1825; 139 r°-167 r°; 28 feuillets
    - du 1er juillet au 31 décembre 1825, 1er juillet - 31 décembre 1825; 167 r°-192 v°; 26 feuillets
  - Liste chronologique des actes pour la période du 2 janvier au 4 avril 1826, 2 janvier - 4 avril 1826; 192 v°-213 r°; 22 feuillets